臺灣屏東地方法院刑事判決　　　　　　　100年度簡上字第7號
上　訴　人
即　被　告　許明仁
上列上訴人因贓物案件，不服本院99年度簡字第2070號中華民國
99年10月25日第一審簡易判決（聲請簡易判決處刑案號：99年度
偵字第3741號），提起上訴，本院管轄之第二審合議庭判決如下
：
    主  文
上訴駁回。
    事  實
一、許明仁前於民國94年間，因施用毒品案件，經臺灣高等法院
    高雄分院判處有期徒刑1 年確定；又於95年間，因恐嚇案件
    及施用毒品案件，經臺灣臺南地方法院各判處有期徒刑1 年
    10月、1 年2 月確定，其中施用毒品部分，嗣經減刑為有期
    徒刑7 月確定，前開2 罪，經定執行刑為有期徒刑2 年5 月
    確定，並與首揭施用毒品部分所處之有期徒刑1 年接續執行
    ，於98年7 月16日縮刑期滿執行完畢。
二、許明仁明知其向某真實姓名、年籍不詳之成年男子借用之未
    懸掛號牌之自用小客車（車身號碼為2HGEH3383NH52923），
    係來路不明之贓物（該車輛原車牌號碼為PM—0102號，係穆
    冠霖所有，於99年4 月7 日凌晨4 時30分許，在屏東縣新埤
    鄉○○村○○路9 巷8 號前，遭不詳之人竊取），竟基於收
    受贓物之故意，於99年4 月7 日晚間7 、8 時許，在其位於
    屏東縣枋山鄉○○村○○路139 號住處，向該名男子借用前
    開車輛而加以收受。嗣復將其向不知情之陳智慶借得之「VY
    —2692」號自用小客車號牌2 面移裝至上開車輛上，以之作
    為代步工具。嗣於99年4 月9 日下午1 時20分許，許明仁駕
    駛前開改懸掛「VY—2692」號牌之自用小客車，行經屏東縣
    東港鎮○○街與沿海路口時，經警攔查始查獲上情。
三、案經屏東縣政府警察局東港分局報請臺灣屏東地方法院檢察
    署檢察官偵查後，聲請以簡易判決處刑。
    理  由
壹、證據能力方面：
    按傳聞法則之重要理論依據，在於傳聞證據未經當事人之反
    對詰問予以核實，乃予排斥，惟若當事人已放棄對原供述人
    之反對詰問權，於法院審判時表明同意該等傳聞證據可作為
    證據，基於證據資料愈豐富，愈有助於真實發現之理念，並
    貫徹刑事訴訟法修法加重當事人進行主義之精神，確認當事
    人對於證據能力有處分權之制度，傳聞證據經當事人同意作
    為證據，法院認為適當者，亦得為證據。本件上訴人即被告
    （下稱被告）許明仁經合法通知無正當理由未到庭，顯已放
    棄異議權；本院復斟酌後引之各該證據並非非法取得，亦無
    證明力明顯過低之情形，以之作為證據，應屬適當，自得採
    為證據。
貳、實體方面：
一、被告許明仁明知其向某真實姓名、年籍不詳之成年男子借用
    之未懸掛號牌之自用小客車（車身號碼為2HGEH3383NH52923
    ），係來路不明之贓物（該車輛係被害人穆冠霖所有，於99
    年4 月7 日凌晨4 時30分許，在屏東縣新埤鄉○○村○○路
    9 巷8 號前遭不詳人士所竊取），仍於上揭時、地，向該名
    男子借用而予以收受之事實，業據被告於警詢及偵查中坦承
    不諱（見警卷第5 頁反面至第6 頁、偵卷第5 至6 頁），並
    經證人即被害人穆冠霖於警詢證述甚明（見警卷第9 至10頁
    ）；復有扣押筆錄、扣押物品目錄表、採證照片、贓物認領
    保管單、屏東縣政府警察局車輛尋獲電腦輸入單等件（依次
    見警卷第26至28頁、第29頁、第30頁、第31頁），在卷足資
    佐證。被告上訴意旨雖辯稱伊並不知道前開車輛係贓車云云
    ，惟被告於借用前開車輛時，業已知悉該車輛係為贓車之情
    ，迭經被告於警詢及偵查中供陳甚明，而衡諸常情，苟被告
    於借用該車輛時，並不知悉該車輛係為贓車，其實無屢次自
    陳知悉該車輛係贓車，而自陷刑責之可能，是被告此部分所
    辯，核係事後圖卸之詞，自無足採信。從而，本案事證已臻
    明確，被告犯行洵堪認定。
二、核被告許明仁所為，係犯刑法第349 條第1 項之收受贓物罪
    。被告前於94年間，因施用毒品案件，經臺灣高等法院高雄
    分院判處有期徒刑1 年確定；又於95年間，因恐嚇案件及施
    用毒品案件，經臺灣臺南地方法院各判處有期徒刑1 年10月
    、1 年2 月確定，其中施用毒品部分，嗣經減刑為有期徒刑
    7 月確定，前開2 罪，經定執行刑為有期徒刑2 年5 月確定
    ，並與首揭施用毒品部分所處之有期徒刑1 年接續執行，於
    98年7 月16日縮刑期滿執行完畢之情，有臺灣高等法院被告
    前案紀錄表在卷可稽，其於受有期徒刑執行完畢後，5 年以
    內故意再犯本件有期徒刑以上之罪，為累犯，應依刑法第47
    條第1 項規定加重其刑。
三、原審認被告罪證明確，因而適用刑法第349 條第1 項、第47
    條第1 項、第41條第1 項前段，刑法施行法第1 條之1 等規
    定，並審酌被告任意收受贓物，易使竊盜者恣意為之，助長
    不法財產犯罪盛行，所為實無可取，惟念及前開穆冠霖所有
    之車輛贓物已由穆冠霖領回，而減輕犯罪所生之損害，暨其
    犯後於警詢及偵查中均坦承犯行，態度尚可等一切情狀，量
    處拘役50日，並諭知以新臺幣1,000 元折算1 日之易科罰金
    折算標準，經核其認事用法，均無不合，量刑亦屬允當。被
    告上訴意旨否認犯罪，指摘原判決不當，為無理由，應予駁
    回。
、被告經合法傳喚，無正當理由不到庭，爰不待其陳述，逕行
    判決。
據上論結，應依刑事訴訟法第455 條之1 第1 項、第3 項、第37
1 條、第368 條，判決如主文。
本案經檢察官鍾佩真到庭執行職務。
中    華    民    國   100    年    2     月    25    日
                  刑事第一庭    審判長法  官  徐美麗
                                      法  官  楊宗翰
                                      法  官  許瑜容
以上正本證明與原本無異。
不得上訴。
中    華    民    國   100    年    2     月    25    日
                                      書記官  溫訓暖
附錄本判決論罪科刑法條：
《刑法第349條》
收受贓物者，處3 年以下有期徒刑、拘役或5 百元以下罰金。
搬運、寄藏、故買贓物或為牙保者，處5 年以下有期徒刑、拘役
或科或併科1 千元以下罰金。
因贓物變得之財物，以贓物論。